最高法院刑事判決                                八十八年度台上字第二八三號
    上   訴   人  台灣高等法院高雄分院檢察署檢察官
    上訴人即被告  甲○○
右上訴人等因被告違反槍砲彈藥刀械管制條例案件，不服台灣高等法院高雄分院中華
民國八十七年三月五日第二審判決（八十七年度上訴字第一七二號，起訴案號：台灣
高雄地方法院檢察署八十六年度偵字第一四五○六號），提起上訴，本院判決如左：
    主  文
上訴駁回。
    理  由
按刑事訴訟法第三百七十七條規定，上訴於第三審法院，非以判決違背法令為理由，
不得為之。是提起第三審上訴，應以原判決違背法令為理由，係屬法定要件。如果上
訴理由狀並未依據卷內訴訟資料，具體指摘原判決不適用何種法則或如何適用不當，
或所指摘原判決違法情事，顯與法律規定得為第三審上訴理由之違法情形，不相適合
時，均應認其上訴為違背法律上之程式，予以駁回。本件檢察官上訴意旨略稱：保安
處分應適用裁判時法，上訴人即被告甲○○所犯販賣彈藥罪，依現行槍砲彈藥刀械管
制條例第十九條第一項規定，應宣付強制工作三年，原判決雖依修正前同條例處刑，
卻未適用裁判時法為強制工作之宣告，自有判決不適用法則之違法云云。惟查槍砲彈
藥刀械管制條例第十九條第一項，對犯同條例第七條等罪，一律宣付強制工作處分之
規定，有違憲法第二十三條所定之比例原則，業經司法院大法官會議釋字第四七一號
解釋，自民國八十七年十二月十八日起不予適用，同時該條規定，亦無刑法第二條第
二項之適用，亦即仍有從新從輕原則之適用。被告所犯販賣彈藥罪，其行為既在本條
例修正施行前，自不適用該第十九條第一項之規定，原判決此部分並無違法。至被告
所為原判決認其情節不合比例原則，不應宣告保安處分，亦無不當。檢察官上訴意旨
對原審用法之職權行使任意指摘，自與法律規定得為第三審上訴理由之違法情形，不
相適合，其上訴違背法律上之程式，應予駁回。又查第三審上訴書狀，應述上訴之
理由，其未述者，得於提起上訴後十日內補提理由書於原審法院，已逾上述期間，
而於第三審法院未判決前仍未提出上訴理由書狀者，第三審法院應以判決駁回之，刑
事訴訟法第三百八十二條第一項、第三百九十五條後段規定甚明。本件上訴人即被告
甲○○因違反槍砲彈藥刀械管制條例案件，不服原審判決，於民國八十七年三月三十
一日提起上訴，並未述理由，迄今逾期已久，於本院未判決前仍未提出，依上開規
定其上訴自非合法，應予駁回。
據上論結，應依刑事訴訟法第三百九十五條，判決如主文。
中      華      民      國    八十八    年      一      月    二十一    日
                              最高法院刑事第八庭
                                  審判長法官  謝  家  鶴
                                        法官  洪  文  章
                                        法官  花  滿  堂
                                        法官  陳  世  淙
                                        法官  洪  佳  濱
      右正本證明與原本無異
                                              書  記  官
中      華      民      國    八十八    年      一      月    二十七    日
